【裁判字號】    90,易,1519
【裁判日期】    900523
【裁判案由】    妨害自由
【裁判全文】
臺灣板橋地方法院刑事判決                          九十年度易字第一五一九號
    公  訴  人  臺灣板橋地方法院檢察署檢察官
    被      告  甲○○
右列被告因妨害自由案件，經檢察官提起公訴（九十年度偵字第一三六九號），本院
判決如左：
    主      文
甲○○以加害身體、生命之事，恐嚇他人致生危害於安全，處有期徒刑月，如易科
罰金以佰元折算壹日。
扣案之打火機壹支、保特瓶壹個沒收之。
    事      實
一、甲○○與乙○○係男女朋友關係，甲○○於民國九十年一月一日某時，打電話約
    乙○○外出，乙○○以甲○○前於八十九年十二月底毆打渠為由予以拒絕，甲○○於當天晚上八時五十分許，飲酒後攜帶裝有汽油之保特瓶乙瓶，前往臺北縣板
    橋市○○○街九十二巷六號乙○○住家，按門鈴後躲在路邊之車旁，乙○○之子
    丙○○開門後見門口無人，乃出去查看，發現甲○○躲在車旁，於是上前詢問，
    甲○○竟持裝有汽油之保特瓶，將汽油潑灑在丙○○身上，並點燃打火機作勢欲
    引火，恐嚇稱「你不要過來，你還有妻小，要死大家一起死！」等語，使丙○○
    心生畏懼，危害其身體、生命之安全。經丙○○撥去甲○○手上之打火機後，旋
    即報警究辦，並扣得甲○○所有供犯恐嚇罪所用之打火機一支、保特瓶一個（經
    潑灑後僅剩少許汽油）。
二、案經被害人丙○○訴由臺北縣警察局板橋分局報請臺灣板橋地方法院檢察署檢察
    官偵查起訴。
    理      由
一、訊據被告甲○○矢口否認有何前揭恐嚇犯行，辯稱：我與乙○○是男女朋友，我
    於八十九年十二月廿四日曾打傷乙○○，當天我要去看她的傷勢，她兒子丙○○
    開門後，看見我就要打我，我當天手上拿著蔘茸酒，我們互毆時，有將酒潑在他
    身上，並未將汽油撥在他身上云云。惟查右揭犯罪事實，業據被害人丙○○先後
    於偵審中指訴綦詳，核與證人乙○○證述之情節相符，且有保特瓶照片二張附卷
    及打火機一個、保特瓶一個扣案足稽。又證人即案發當天前往現場處理之臺北縣
    警察局板橋分局沙崙派出所警員郭信璋於檢察官訊問時證稱：當事人報案後我們
    到現場處理，抵達時當事人已爭吵完畢，但有發現保特瓶，內裝有汽油，我們便
    扣下來，沒看見丙○○被潑汽油，但他身上有汽油味，打火機在大門口找到的等
    語（見偵查卷第四十六頁、第四十七頁）。另臺灣板橋地方法院檢察署檢察官對
    扣案之保特瓶一個進行勘驗，發現確有汽油味，有該署九十年二月五日履勘筆錄
    一份在卷可稽。被告所辯顯係事後卸責之詞，不足採信，本件事證明確，被告犯
    行堪以認定。
二、核被告甲○○所為，係犯刑法第三百零五條之以加害身體、生命之事，恐嚇他人
    致生危害於安全罪。爰審酌被告犯罪之動機、目的、手段、品行、生活狀況、智
    識程度、犯罪所生之損害，犯後飾詞卸責、態度不佳等一切情狀，量處如主文所
    示之刑。又被告行為後，刑法第四十一條已於九十年一月十日修正公布、自同月
    十二日起施  行，將短期自由刑得易科罰金適用範圍之法定最重本刑上限由有期
    徒刑三年以下提高至五年以下，本案被告所犯罪名之法定最重本刑原為有期徒刑
    三年以下，適用新法對於行為人並無不利，自應據以裁判，並諭知易科罰金之折
    算標準，以資懲儆。扣案之打火機一支、保特瓶一個，係被告所有供犯罪所用之
    物，應依刑法第三十八條第一項第二款之規定宣告沒收。
三、公訴意旨另以：被告甲○○施強暴、脅迫，將汽油潑灑在被害人許銘身上，妨害
    丙○○行使權利，另犯刑法第三百零四條之強制罪云云，惟查被害人丙○○聽有
    人按門銘，開門後見門口無人，乃出查看，發現被告躲在車旁，於是上前詢問，
    被告即持裝有汽油之保特瓶，將汽油潑灑在丙○○身上之情，為被害人丙○○於
    偵審中證述甚詳，是被害人出門查看時即遭被告潑灑汽油，當時並無行使或欲行
    使任何權利之行為，被告潑灑汽油之強暴行為，尚無妨害他人權利之行使，自未
    成立該罪，因公訴人認此部分與前揭論罪部分上有裁判上一罪之牽連犯關係，爰
    不另為無罪之諭知，附此敘明。
據上論斷，應依刑事訴訟法第二百九十九條第一項前段，刑法第三百零五條、第二條
第一項前段、第四十一條第一項前段、第三十八條第一項第二款，罰金罰鍰提高標準
條例第一條前段、第二條，判決如主文。
本案經檢察官毛有增到庭執行職務。
中      華      民      國      九十        年    五      月    廿三    日
                                      臺灣板橋地方法院刑事第六庭
                                          法  官  侯  志  融
右正本證明與原本無異。
如不服本判決應於送達後十日內向本院提出上訴狀。
                                          書記官  陳  淑  芳
中      華      民      國      九十        年    六      月    一      日
【附錄本案論罪科刑法條全文】
刑法第三百零五條：
以加害生命、身體、自由、名譽、財產之事恐嚇他人，致生危害於安全者，處二年以
下有期徒刑、拘役或三百元以下罰金。


司法院資訊處製作；財團法人民間司法改革基金會備份。
